【裁判字號】    89,交抗,17
【裁判日期】    890824
【裁判案由】    聲明異議
【裁判全文】
臺灣高等法院高雄分院刑事裁定          八十九年度交抗字第一七號
    抗告人
    即受處分人    甲○○
右列抗告人因聲明異議案件，不服臺灣高雄地方法院八十九年七月一日裁定（八十九
年度交聲字第六十二號），提起抗告，本院裁定如左：
      主      文
抗告駁回。
      理      由
一、抗告意旨略以：高雄市政府警察局交通大隊第一分局警員鄭川本，舉發抗告人甲
    ○○於民國八十九年二月十七日下午五時許，行經高雄市市○路○○○路口時闖
    越紅燈，違反道路交通管理處罰條例事件，與事實不符，蓋其行經該路口時並未
    闖紅燈，且員警所指抗告人闖越紅燈之時間，抗告人還在全虹通訊廣場七賢店買
    行動電話，警員鄭川本可能是無事找事，或要找抗告人麻煩，原處分機關據以闖
    紅燈裁罰，自有未洽，經抗告人聲明異議，原審駁回異議，尚有未合，爰提起抗
    告，請求撤銷原處分云云。
二、按汽車駕駛人，行經有燈光號誌管制之交岔路口闖紅燈者，處六百元以上一千二
    百元以下（即新臺幣一千八百元以上三千六百元以下）罰鍰，道路交通管理處罰
    條例第五十三條定有明文。經查：本件抗告人即聲明異議人甲○○於右揭時地，
    騎乘車牌號碼ＺＪＩ─二一九號輕型機車闖越紅燈之違規事實，業據證人即執行
    本件取締勤務之員警鄭川本於原審法院結證稱：「當天我騎機車在七賢路左轉市
    ○○路時先在路口待轉，就看見異議人沒有戴安全帽，異議人看到我就將安全帽
    戴起，當時我是騎在異議人前面。後來我騎至市○○路與河南路口停紅燈時，看
    到異議人從我旁邊闖紅燈騎過去，我追上異議人時，當時號誌還沒變（指還是紅
    燈狀態），我還請異議人看，異議人說他要趕著上班。」等語明確。又，關於異
    議人闖紅燈之確切時間，據證人即員警鄭川本證稱當日於攔阻下異議人並填妥舉
    發通知單後，已是二月十七日下午五時十餘分，則回溯異議人闖紅燈之時間，估
    計應是下午五時許，故於舉發通知單上填載違規時間為「十七時零分」。異議人
    雖表示當日下午五時許，異議人還在全虹通訊廣場七賢店購買行動電話，並非在
    現場云云，並提出向全虹企業股份有限公司市中分公司購買行動電話之統一發票
    一份為證，惟本件異議人於原審調查中並不否認有於八十九年二月十七日下午約
    五時在七賢路與市中路口遇見證人，並於陳情狀內表示係於當日下午五時十分在
    河北二路二四六號河邊海鮮餐廳前面與鄭川本碰面，為鄭川本開立舉發違反道路
    交通處理事件通知單，則回溯計算異議人闖紅燈之時間，確與證人鄭川本證述之
    時間大致相符，參以證人與異議人並無仇隙，如異議人無闖紅燈情形，當無任意
    舉發之理。此外復有高雄市政府警察局交通大隊八十九年二月十七日高市警刑字
    第Ｂ00000000號舉發違反道路交通管理事件通知單一紙附卷足憑。堪認
    異議人確有行至上開有號誌之交岔路口時闖越紅燈無疑。至於全虹企業股份有限
    公司市中分公司於收銀機統一發票上雖載明異議人購買行動電話之時間係當日下
    午五時五分四十九秒，惟按收銀機之功能主要係私人放置現款，以及金額之計算
    ，而非計時，其於統一發票上所載入之時間並非一定準確，其與證人即員警鄭川
    本之手錶縱有數分鐘之差異，（依全虹公司統一發票之記載，則異議人甲○○實
    際闖紅燈之時間應在當日下午五時八、九分左右），亦難認鄭川本之記載與事實
    不符，不影響本件異議人違規事實之認定。故異議人辯稱並未闖越紅燈云云，尚
    無可採。從而原處分機關據以援引道路交通管理處罰條例第五十三條，裁處如原
    裁決書所示，罰鍰新台幣三千六百元，並記違規點數三點，核無不當，本件異議
    為無理由。原審因而駁回抗告人異議之聲明，核無不合，抗告人抗告意旨，仍執
    前詞，指摘原裁定不當，非有理由，應予駁回。
三、據上論斷，應依道路交通案件處理辦法第二十六條、刑事訴訟法第四百十二條，
    裁定如主文。
中    華    民    國     八十九     年       八       月      二十四    日
                              臺灣高等法院高雄分院刑事第九庭
                                  審判長法官  張明松
                                        法官  江泰章
                                        法官  任森銓
右正本證明與原本無異。
不得再抗告。
                                      書記官  張文斌
中    華    民    國     八十九     年       八       月     二十五    日
                                                                       Ｋ


司法院資訊處製作；財團法人民間司法改革基金會備份。
